【裁判字號】    97,易,1853
【裁判日期】    970813
【裁判案由】    竊盜
【裁判全文】
臺灣臺中地方法院刑事判決              97年度易字第1853號
公  訴  人  臺灣臺中地方法院檢察署檢察官
被      告  乙○○原名陳俊銘.
輔  佐  人
即被告之父  甲○○
上列被告因竊盜案件，經檢察官聲請以簡易判決處刑（聲請案號
：97年度偵字第4131號），本院臺中簡易庭認為不宜逕以簡易判
決處刑（97年度中簡字第1203號），應適用通常訴訟程序審判，
本院判決如下：
    主    文
乙○○犯竊盜罪，處有期徒刑肆月，如易科罰金，以新臺幣壹仟
元折算壹日。
    犯罪事實及理由
一、本案犯罪事實：
    除犯罪事實欄一第5行至第6行之「現金新臺幣（下同）6萬
    2,386元」更正為「現金及可兌換商品視同現金之餘額兌換
    券，價值共計為新臺幣（下同）62,386元」之外，餘均引用
    附件檢察官聲請簡易判決處刑書之記載。
二、本案證據名稱：
  (一)證人丁○○於警詢、偵訊及本院審理時之證述。
  (二)證人丙○○於警詢、偵訊及本院審理時之證述。
  (三)本院於審理時依據當庭勘驗本案便利商店於案發時監視錄影
    器錄得畫面而製作之勘驗筆錄。
  (四)依據上開監視錄影畫面所翻拍之照片。
三、對於被告有利證據不採納之理由：
    訊據被告乙○○固不否認有於案發時、地前往本案便利商店
    與證人丁○○聊天一節，然矢口否認有何竊盜之犯行，辯稱
    ：伊並未進入該便利商店竊取現金及餘額兌換券云云。本院
    查，經勘驗本案便利商店於案發時監視錄影器所錄得之畫面
    ，於案發時間，確有一名身形為瘦、身高與證人丁○○相近
    之男子，與證人丁○○一同進入本案便利商店，且趁證人丁○○進入店內後方倉庫取貨，而店內適無客人進入之際，以
    貼近地面或坐、或蹲、或爬之方式，接近並徒手竊取收銀台
    下方抽屜內之現金，雖該名男子入鏡時，或頭戴安全帽、鴨
    舌帽及口罩，或起身背對攝影鏡頭，然經證人丁○○、丙○○當場觀閱錄影畫面並聽聞所錄得之交談聲音後，均已明確
    具結指認、證稱該男子確為被告無誤，且經本院勘驗無誤，
    本院再觀諸勘驗錄影畫面之結果，要與證人丁○○歷次就本
    案所為之陳述內容互核一致，而監視錄影畫面中行竊男子之
    身高、身形及行進姿態，亦與本院當庭對被告所為之觀察極
    為相符，再核證人丁○○、丙○○歷次所為之證述，尚無相
    左之處，且查無刻意設詞誣陷被告之可能，是被告空言否認
    犯行，顯與事實不符，無足可採。又依據臺北縣三重市公所
    檢送之兵籍表、體格檢查表及體位判定名冊等資料顯示，被
    告固因臨界智力智商而免役（詳本院卷第103至106頁），然
    本院審酌被告於警、偵訊及本院審理時，均能明確為自己的
    行為辯解，應訊態度堅決，思考、應對流暢並無遲滯或無法
    理解之情形，故認為被告於案發當時，顯能清楚意識到擅自
    拿走他人財物為違法行為，且對於自己所辯解案發當時之情
    形能清楚描述，足見其於犯案當時，對於外界事務之知覺、
    理會、判斷及自由決定意思等能力，並無較普通人之平均程
    度顯然減低或完全喪失之情形，本院認為就其本案之犯行，
    仍應負完全之刑事責任，附此敘明。
四、應適用之法條：
    刑事訴訟法第299條第1項前段、第284條之1、第310條之1，
    刑法第320條第1項、第41條第1項前段，刑法施行法第1條之
    1。
中    華    民    國    97    年    8     月    13    日
                        刑事第十二庭  法  官  廖慧如
以上正本證明與原本無異
如不服本判決，應於收受送達後10日內向本院提出上訴書狀（應
敘述具體理由並附繕本）。
上訴書狀如未敘述理由，應於上訴期間屆滿後20日內補提理由書
於本院。
                                      書記官  張宏清
中    華    民    國    97    年    8     月    13    日
附錄本案論罪科刑法條全文：
中華民國刑法第320條第1項
意圖為自己或第三人不法之所有，而竊取他人之動產者，為竊盜
罪，處5年以下有期徒刑、拘役或5百元以下罰金。


司法院資訊處製作；財團法人民間司法改革基金會備份。
